# 房地产开发企业的土地被政府收回，该如何入账

提问人：周运考 时间：2014-11-26 17:33:50
企业收到的土地补偿金该如何入账：营外收入，同时结转成本；是不冲减土地出让金

回答人：chenyiwei
该观点相对比较合理，相当于资产的部分处置，结转对应成本，差额作为营业外收入。

提问人：denghaifu 时间：2014-11-27 12:36:03
结转的成本如何入账，转到营业成本里还是放到别的科目

回答人：chenyiwei
参照解释 3 号中的政策性搬迁补偿处理，不确认营业收入和营业成本，而是净额做营业外收入。